臺灣臺南地方法院刑事判決　　　　　　　 94年度訴字第288號
公　訴　人　台灣台南地方法院檢察署檢察官
被　　　告　甲○○　男　32歲.
　　　　　　　　　　現另案於臺灣台南監獄台南分監執行中
上列被告因毒品危害防制條例案件，經檢察官提起公訴（94年度
毒偵字第150號、94年度毒偵字第300號）及移送併辦（94年度毒
偵字第861號、94年度毒偵字第854號），被告就被訴事實為有罪
之陳述，本院裁定進行簡式審判程序，判決如下：
    主  文
甲○○連續施用第一級毒品，處有期徒刑壹年肆月。
扣案之第一級毒品海洛因貳包（驗餘淨重零點零玖公克）沒收銷
燬之；注射針筒壹支沒收。
    事  實
一、甲○○曾因施用毒品案件，經依本院九十年度毒聲字第七六
    四號、第一九五三號先後裁定送觀察勒戒後，均無繼續施用
    毒品之傾向，經台灣臺南地方法院檢察署檢察官先後於民國
    （下同）九十年五月三十日、九十一年一月二十三日分別以
    九十年度毒偵字第七一七號、第一四二八號、第二三一八號
    處分不起訴確定。再施用毒品經送強制戒治，於九十二年八
    月二十六日強制戒治執行完畢，並因竊盜及施用毒品案件，
    經本院分別判處有期徒刑四月、十月、一年，應執行有期徒
    刑二年確定，甫於九十三年十月十五日假釋出獄，詎其猶不
    思悔改，復基於施用第一級毒品海洛因之概括犯意，於強制
    戒治執行完畢之五年內，自九十三年十一月底某日起至九十
    四年二月三日十七時許止，連續在台南市○區○○街九七號
    住處，以注射之方式，施用第一級毒品海洛因多次，嗣分別
    於九十三年十二月二十六日十二時許、九十四年一月一日十
    時二十一分許、同年月十八日十三時十二分許及同年二月四
    日九時五十分許，為警在高雄縣湖內鄉○○路○段六二八巷
    五五號前、台南市○○路五三三巷六三弄與新建路十九巷口
    、台南市○○路○段十五號地下一樓及台南市○○路○段一
    ○○○號前，為警查獲，並分別扣得注射針筒一支、海洛因
    二包（驗餘淨重各為０．０六公克、０．０三公克）。
二、案經臺南市警察局第六分局報請臺灣臺南地方法院檢察署檢
    察官偵查起訴及移送併辦暨高雄縣警察局湖內分局報請高雄
    地方法院檢察署檢察官移送併辦。
    理  由
一、上揭事實，業據被告甲○○於本院審理時坦承不諱，並有高
    雄縣政府警察局湖內分局煙毒、麻藥案件嫌犯代號與真實姓
    名對照表、高雄縣政府衛生局煙毒尿液檢驗成績書、台南市
    衛生局檢驗成績書及長榮大學確認報告各一紙、台南市警察
    局第六分局查獲毒品危害防治條例毒品初步檢驗報告單、偵
    辦甲○○涉嫌毒品危害防治條例案件送驗尿液及年籍對照表
    及獲案毒品表、法務部調查局鑑定通知書各二紙、扣押物品
    清單三紙及照片八張在卷可稽，復有扣案海洛因二包（驗餘
    淨重各為０．０六公克、０．０三公克）及注射針筒一支可
    證。此外，被告前因施用毒品案件，於送觀察勒戒後，因認
    無繼續施用傾向，經台灣台南地方法院檢察署檢察官於九十
    一年一月二十三日以九十年度毒偵字第一四二八號、第二三
    一八號為不起訴處分確定，及另經送強制戒治，於九十二年
    八月二十六日強制戒治執行完畢，亦有臺灣高等法院被告全
    國前案紀錄表在卷可參。故被告自白核與事實相符，事證明
    確，其犯行應足認定。
二、核被告甲○○所為，係犯毒品危害防制條例第十條第一項之
    施用第一級毒品罪；其持有第一級毒品海洛因之低度行為，
    為進而施用之高度行為所吸收，不另論罪。被告前後多次施
    用第一級毒品犯行，時間緊接，犯罪構成要件相同，顯係基
    於概括之犯意為之，為連續犯，依法論以施用第一級毒品一
    罪，並加重其刑。爰審酌被告犯罪之動機、目的、手段、品
    行、犯罪後態度及施用毒品係自戕身心等一切情狀，量處如
    主文所示之刑，以資懲儆。扣案第一級毒品海洛因二包（驗
    餘淨重各為０．０六公克、０．０三公克），依毒品危害防
    制條例第十八條第一項前段宣告沒收銷燬之；注射針筒各一
    支，於日常生活中尚可供其他用途之用，故非專供施用毒品
    之器具，為被告所有，且供本件犯罪所用之物，業經其供承
    在卷，依刑法第三十八條第一項第二款併予宣告沒收。末查
    ，另扣案塑膠吸管二支並非供施用海洛英所用，爰不為沒收
    之諭知，附此敘明。
三、台灣台南地方法院檢察署檢察官（九十四年度毒偵字第八五
    四號）及台灣高雄地方法院檢察署檢察官（九十四年度毒偵
    字第八六一號）移送併辦之事實與前揭起訴論罪科刑之事實
    ，有連續犯之裁判上一罪關係，本院自應一併審理，附此敘
    明。
據上論斷，應依刑事訴訟法第二百七十三條之一第一項、第二百
九十九條第一項前段，毒品危害防制條例第十條第一項、第十八
條第一項前段，刑法第十一條前段、第五十六條、第三十八條第
一項第二款，判決如主文。
本案經檢察官乙○○到庭執行職務
中　　華　　民　　國　　94　　年　　5 　　月　　20　　日
　　　　　　　　　刑事第六庭    法　官　鍾邦久
以上正本證明與原本無異。
如不服本判決，應於判決送達後10日內，向本院提出上訴狀。
　　　　　　　　　　　　　　　　書記官　張豐榮
中　　華　　民　　國　　94　　年　　5 　　月　　20　　日
附錄法條：
毒品危害防制條例第10條
施用第一級毒品者，處 6 月以上 5 年以下有期徒刑。
施用第二級毒品者，處 3 年以下有期徒刑。
毒品危害防制條例第18條
查獲之第一、二級毒品及專供製造或施用第一、二級毒品之器具
，不問屬於犯人與否，均沒收銷燬之；查獲之第三、四級毒品及
製造或施用毒品之器具，無正當理由而擅自持有者，均沒入銷燬
之。但合於醫藥、研究或訓練之用者，得不予銷燬。
前項合於醫藥、研究或訓練用毒品或器具之管理辦法，由法務部
會同行政院衛生署定之。
